【裁判字號】    90,重訴,791
【裁判日期】    900619
【裁判案由】    損害賠償
【裁判全文】
臺灣臺北地方法院民事判決  九十年度重訴字第七九一號
    原      告  甲○○
    訴訟代理人  乙○○
    被      告  丙○○
                        （現羈押在台北看守所）
右當事人間損害賠償事件，由刑事庭移送前來，本院判決如左：
    主    文
被告應給付原告新台幣陸佰壹拾捌萬貳仟貳佰陸拾柒元，及自民國八十七年七月十九
日起至清償日止，按年息百分之五計算之利息。
訴訟費用由被告負擔。
本判決得假執行。
    事    實
甲、原告方面：
一、聲明：如主文第一項所示。
二、陳述：
（一）被告丙○○於民國八十八年三月間進入台北市○○路十三號九樓之鑫易達公司
      任職，因而認識在同一公司任職之原告甲○○，約同年五月間，原告認為沒有
      發展而欲離職，被告即詢問原告有無意願至和信集團上班，惟須先至仲強公司
      任職，被告竟意圖為自己不法所有，對原告詐稱：其係和信集團之副執行長，
      須要有做定期存款之業績，如原告可招徠客戶者，嗣亦可憑該定期存款之業績
      至和信集團上班等語，使原告信以為真，誤以為被告確係和信集團之副執行長
      ，為招徠客戶而充做定期存款之業績，陷於錯誤，乃分別自八十八年五月間至
      七月十四日止，取得原告父親向志進解約領出之退休金計新台幣（下同）二百
      十三萬二千二百六十七元，另遊說鄰居陳李金英、陳麗芬各取出之二百九十萬
      元、一百十五萬元，共計六百十八萬二千二百六十七元，交由原告，再由原告
      分多次在台北市○○○路、仁愛路上等地轉交予被告，後者俟其詐騙前揭款項
      得手後，旋於同年七月十九日不告而別，而原告遍尋無著，始知受騙。
（二）被告對原告所犯之詐欺犯行業已該當民法第一百八十四條第一項前段侵權行為
      之要件，是其就原告因該詐欺行為所受損害，依同條項後段之規定應負賠償之
      責。又依民法第二百十三條第一項，被告自原告處詐得前開金額，致原告受有
      該金額損害，被告自應就該金額負給付返還之責。復按同條第二項規定，被告
      應自原告給付之日起加計法定利率百分之五之利息返還予原告，然因被告係於
      八十七年五月至七月間分次自原告處詐得該筆款項，是以僅以被告詐得該款項
      後逃逸他去之日，即八十七年七月十九日為起算日，請求自該日起至清償日止
      所加計之利息。
三、證據：引用本院八十九年度易緝字第三０三號刑事判決卷證。
乙、被告方面：
    認諾原告之請求。
丙、本院依職權調閱台灣高等法院九十年上易字第一二八０號刑事案卷、本院八十八
    年度易字第三三六七號、八十九年度易緝字第三０三號刑事案卷及台灣台北地方
    法院檢察署八十八年度偵字第一八六六三號、八十八年度偵緝字第一一七五號偵
    查案卷。
    理      由
一、本件原告主張被告於八十八年五月間，意圖為自己不法之所有，對原告詐稱伊係
    和信集團之副執行長，須要有做定期存款之業績，如原告可招徠客戶者，嗣亦可
    憑該定期存款之業績至和信集團上班等詞，使原告信以為真，誤以為被告確係和
    信集團之副執行長，為招徠客戶而充做定期存款之業績，致其陷於錯誤，分別自
    八十八年五月間至七月十四日止，取得其父親向志進解約領出之退休金，另遊說
    鄰居陳李金英、陳麗芬各取出存款，共計六百十八萬二千二百六十七元，交由原
    告，再由原告分多次轉交被告，致原告受有損害，爰依民法第一百八十四條第一
    項前段規定，訴請被告給付原告六百十八萬二千二百六十七元，及自八十七年七
    月十九日起至清償日止，按年息百分之五計算之利息等語。被告則對原告之上開
    請求為認諾。
二、按當事人於言詞辯時為訴訟標的之捨棄或認諾者，應本於其捨棄或認諾為該當事
    人敗訴之判決，民事訴訟法第三百八十四條定有明文。查本件被告於言詞辯論時
    ，就原告基於侵權行為損害賠償請求之法律關係為認諾（見本院九十年六月五日
    言詞辯論筆錄），揆諸上開說明，自應本於其認諾而為被告敗訴之判決。從而，
    原告據以提起本訴，請求如主文第一項所示之聲明，即無不合，應予准許。
三、復按本於被告認諾所為判決，法院應依職權宣告假執行，民事訴訟法第三百八十
    九條第一項第一款定有明文。本件既係本於被告認諾所為之判決，依上開規定，
    爰依職權宣告假執行。
四、據上論結：原告之訴為有理由，依民事訴訟法第七十八條、第三百八十九條第一
    款，判決如主文。
中      華      民      國    九十      年      六      月     十九     日
                                            民事第三庭法      官  李維心
右為正本係照原本作成
如對本判決上訴，須於判決送達後廿日內向本院提出上訴狀
中      華      民      國    九十      年      六      月     十九     日
~B法院書記官  林梅珍


司法院資訊處製作；財團法人民間司法改革基金會備份。
